【裁判字號】    98,訴,263
【裁判日期】    981021
【裁判案由】    毒品危害防制條例
【裁判全文】
臺灣高雄地方法院刑事判決               98年度訴字第263號
公  訴  人  臺灣高雄地方法院檢察署檢察官
被      告  甲○○
                    （另案現於臺灣高雄監獄執行中）
選任辯護人  陳正達律師
            洪世崇律師
            許惠珠律師
被      告  丙○○
                    （現於臺灣高雄女子監獄執行中）
選任辯護人  樓嘉君律師
上列被告等因違反毒品危害防制條例案件，經檢察官提起公訴（
起訴案號：97年度偵字第31799 號、98年度偵字第1950號），本
院判決如下：
    主  文
甲○○共同犯如附表編號1 至3 「罪名」欄所示之販賣第一級毒
品罪，共拾肆罪，均累犯，各處有期徒刑拾捌年，各褫奪公權捌
年。扣案各如附表編號1 至3 「應沒收銷燬之物」欄所示之物，
均應沒收銷燬之。又扣案各如附表編號1 至3 「應沒收之物」欄
所示之物，均沒收之。未扣案各如附表編號1 至3 「應沒收或抵
償之物」欄所示犯罪所得之財物，均連帶沒收之，如全部或一部
不能連帶沒收時，均以其與丙○○之財產連帶抵償之。應執行有
期徒刑貳拾捌年，褫奪公權捌年。扣案各如附表編號1 至3 「應
沒收銷燬之物」欄所示之物，均應沒收銷燬之。又扣案各如附表
編號1 至3 「應沒收之物」欄所示之物，均沒收之。未扣案之販
賣第一級毒品所得新臺幣壹萬肆仟元應與丙○○連帶沒收，如全
部或一部不能連帶沒收時，以其與丙○○之財產連帶抵償之。
丙○○共同犯如附表編號1 至3 「罪名」欄所示之販賣第一級毒
品罪，共拾肆罪，均累犯，各處有期徒刑拾陸年，各褫奪公權陸
年。扣案各如附表編號1 至3 「應沒收銷燬之物」欄所示之物，
均應沒收銷燬之。又扣案各如附表編號1 至3 「應沒收之物」欄
所示之物，均沒收之。未扣案各如附表編號1 至3 「應沒收或抵
償之物」欄所示犯罪所得之財物，均連帶沒收之，如全部或一部
不能連帶沒收時，均以其與甲○○之財產連帶抵償之。應執行有
期徒刑貳拾年，褫奪公權陸年。扣案各如附表編號1 至3 「應沒
收銷燬之物」欄所示之物，均應沒收銷燬之。又扣案各如附表編
號1 至3 「應沒收之物」欄，均沒收之。未扣案之販賣第一級毒
品所得新臺幣壹萬肆仟元應與甲○○連帶沒收，如全部或一部不
能連帶沒收時，以其與甲○○之財產連帶抵償之。
    事  實
一、甲○○前因傷害案件，經本院以96年度簡字第212 號判決判
    處有期徒刑5 月確定，嗣經本院96年度聲減字第2539號裁定
    減為有期徒刑2 月又15日，甫於民國96年8 月27日執行完畢
    ；丙○○前因施用毒品案件，經本院以95年度訴緝字第189
    號判處有期徒刑7 月確定，嗣經本院96年度聲減字第665 號
    裁定減為有期徒刑3 月又15日，並於96年7 月16日執行完畢
    。
二、詎均仍不知悔改，明知海洛因係經政府公告，列為毒品危害
    防制條例第2 條第2 項第1 款所定之第一級毒品，未經許可
    不得持有、販賣。其等2 人竟與姓名、年籍均不詳，外號「
    德仔」之成年男子共同基於販賣第一級毒品海洛因營利之犯
    意聯絡，由甲○○以每日免費提供3 包海洛因供施用，或每
    日新台幣（下同）3 千元之代價，僱用綽號為「蘋果」、「
    鳳梨」之丙○○負責交付毒品及收款，及以每日2 千元代價
    僱用「德仔」負責把風，在甲○○之岳父林正明所搭建位於
    高雄市○鎮區鎮○街52巷53號之住處後方之鐵皮屋外面，(一)
    自97年5 、6 月間某日起迄97年9 月2 日晚間7 、8 時止，
    以每包1 千元之代價，每次販賣毒品海洛因1 包予丁○○，
    前後共7 次；(二)自97年5 、6 月間某日起迄97年10月14日上
    午6 時止，以每包1 千元之代價，每次販賣毒品海洛因1 包
    予己○○，前後共5 次；(三)自97年5 月間某日起迄97年10月
    16日前某日止，以每包1 千元之代價，每次販賣毒品海洛因
    1 包予戊○○，前後共2 次。嗣經警據報於97年11月7 日16
    時3 分許，持本院核發之搜索票，前往甲○○及其妻乙○○
    （另經不起訴之處分）位於高雄市○鎮區鎮○街52巷53號住
    處查獲甲○○，並查扣甲○○從該住處3 樓窗戶丟棄到高雄
    市○鎮區鎮○街52巷49號前之海洛因62包（其中粉塊狀海洛
    因2 包，合計淨重9.37公克、粉末狀海洛因60包，合計淨重
    8.69公克）、海洛因殘渣袋3 包，及在高雄市○鎮區鎮○街
    52巷55號之空屋內扣得甲○○所有之電子磅秤1 台、夾鍊袋
    15包，並在前揭住處3 樓查扣甲○○所有，與本案犯罪無關
    之行動電話1 支（序號000000000000000 ）、鑰匙2 支、現
    金26萬3300元，及在上開空屋內查扣與本案犯罪無關之注射
    針筒108 支。
三、案經高雄縣政府警察局鳳山分局報請臺灣高雄地方法院檢察
    署檢察官偵查起訴。
    理  由
壹、證據能力部分
一、按被告以外之人於偵查中向檢察官所為陳述，除顯有不可信
    之情況者外，得為證據，同法第159 條之1 第2 項定有明文
    。本件證人乙○○、丁○○、己○○、戊○○、李政樑、楊
    順興於檢察官偵查中所為之陳述，其等未曾提及檢察官在偵
    查時有不法取供之情形，反對該項供述得具有證據能力，亦
    未釋明上開供述有顯不可信之情況，依上說明，其等於偵查
    中之證言自均具有證據能力。
二、按被告以外之人於檢察事務官、司法警察官或司法警察調查
    中所為之陳述，與審判中不符時，其先前之陳述具有較可信
    之特別情況，且為證明犯罪事實存否所必要者，得為證據，
    刑事訴訟法第159 條之2 定有明文。查，證人己○○於警詢
    時陳稱甲○○親口告訴我他僱用丙○○販賣毒品，伊遂向丙○○購買毒品等語（97偵31799 卷第105 至106 頁），證人
    戊○○於警詢中則陳稱甲○○與丙○○一起販賣毒品，伊並
    向丙○○購買毒品，並在與丙○○聊天中得知是甲○○僱請
    她替甲○○販賣，去買毒品時曾碰到甲○○，再由他進去叫
    丙○○拿毒品出來交給我等語（93偵31799 卷第77頁），所
    為陳述關於被告甲○○、丙○○共同販賣毒品之犯行，與其
    等在本院作證時均改稱未向甲○○、丙○○購買毒品乙節不
    符，本院就證人己○○、戊○○均與被告2 人無宿怨，衡情
    其等於警詢時應無設詞構陷之理，且查無證據足認警方有違
    法取供之情事，應認證人己○○、戊○○於警詢時之陳述係
    出於其等任意性所為。況警詢時供述時間點距離案發時間較
    近，記憶應較為清晰，且證人己○○、戊○○均與被告2 人
    熟識，在被告、辯護人等人面前自較難為客觀、真實之陳述
    ，是就其等於審判中與審判外為陳述時情形為整體之比較，
    其等於警詢時之陳述應具有較可信之特別情況，且為證明犯
    罪存否所必要，依刑事訴訟法第159 條之2 規定，應有證據
    能力。
三、按被告以外之人於審判外之陳述雖不符刑事訴訟法第159 條
    之1 至之4 等4 條之規定，而經當事人於審判程式同意作為
    證據，法院審酌該言詞陳述或書面陳述作成時之情況，認為
    適當者，亦得為證據；當事人、代理人或辯護人於法院調查
    證據時，知有刑事訴訟法第159 條第1 項不得為證據之情形
    ，而未於言詞辯論終結前聲明異議者，視為有前項之同意，
    同法第159 條之5 定有明文。本件證人乙○○、楊順興固均
    曾於警詢中為陳述，其等性質雖屬傳聞證據，惟其等均未再
    於本院審理中為陳述，且查無符合同法第159 條之1 至之4
    等前4 條之情形，其等所為之警詢筆錄內容，業經本院審理
    時予以提示並告以要旨，且各經檢察官、辯護人及被告等人
    表示意見。當事人或辯護人已知上述筆錄乃傳聞證據，且均
    未於言詞辯論終結前對該等筆錄內容異議，依上開規定，是
    其等於警詢中之證言應具有證據能力。
貳、實體判決理由部分
    訊據被告甲○○固供稱扣案之海洛因、殘渣袋為伊所有，並
    認識己○○、戊○○等語，被告丙○○固供稱與丁○○、己○○、戊○○認識，並曾在高雄市○鎮區鎮○街52巷53號附
    近進出等語，惟均矢口否認有販賣毒品海洛因之犯行，被告
    甲○○並辯稱伊沒有僱用丙○○、外號「德仔」之成年男子
    販賣毒品，及扣案毒品是伊向他人購買，打算供自己施用云
    云，被告丙○○則辯稱曾經因與丁○○一起出資購買毒品結
    果她拿偽鈔被發現，所以對方不肯再賣毒品給她們，且曾到
    上揭地點購買毒品施用，並未與甲○○在該處一起販賣毒品
    ，不知丁○○、己○○、戊○○為何指證伊販賣毒品云云。
    經查：
一、被告丙○○之綽號為「蘋果」或「鳳梨」之事實，業據證人
    丁○○於檢察官訊問時具結證稱丙○○在我第一次去購買毒
    品時就叫我若要買毒品就在外面喊「蘋果」，她就出來（97
    偵31799 卷第55頁）、證人己○○於檢察官訊問時具結證稱
    我向丙○○購買毒品時，不知道她的本名，我看其他人叫她
    「鳳梨」，所以我也跟著叫「鳳梨」（97偵31799 卷第111
    頁）、證人戊○○於檢察官訊問時具結證稱我最先不知道丙○○叫「鳳梨」，是我去買毒品時，碰到其他購買毒品者問
    我「鳳梨」在哪裡，我才知道她叫「鳳梨」（97偵31799 卷
    第124 頁），而證人李政樑於檢察官訊問時亦具結證稱我去
    該處鐵皮屋打麻將時，跟我打麻將的人都叫丙○○「鳳梨」
    （97偵31799 卷第135 頁），足認被告丙○○之綽號為「蘋
    果」、「鳳梨」之事實，應堪認定。
二、被告甲○○僱用丙○○在高雄市○鎮區鎮○街52巷53號之住
    處後方之鐵皮屋外面販賣毒品海洛因，並僱用外號「德仔」
    之成年男子在該處把風乙節，業據證人丁○○於本院審理時
    具結證稱我去向丙○○購買毒品時見過「德仔」，他會先攔
    下問要找誰，我說要找「蘋果」（即丙○○）（本院(一)卷第
    154 至155 頁）、證人己○○於警詢時證稱我跟甲○○是朋
    友，他跟我說是他僱請丙○○幫他賣毒品（97偵31799 卷第
    105 頁），並於檢察官訊問時具結證稱我在向「鳳梨」（即
    丙○○）購買毒品期間，曾問「鳳梨」，她說被甲○○僱用
    販毒，及碰到「德仔」時，我問他為何坐在巷口，他說被甲○○僱用負責把風，一天2 千元（97偵31799 卷第111 頁）
    、證人戊○○於檢察官訊問時具結證稱在跟「鳳梨」（即丙○○）購買毒品時，我說還少錢是否可以買，她說老闆有交
    代不行，並說甲○○是老闆，及去買毒品時，後面巷口有一
    位叫「德仔」在負責把風等語（97偵31799 卷第123 至124
    頁），足認被告甲○○僱用被告丙○○負責販賣毒品海洛因
    ，及僱用外號「德仔」之成年男子負責在該處把風之事實，
    應堪認定。
三、而丁○○自97年5 、6 月間某日起迄97年9 月2 日晚間7、8
    時止，以每包1 千元之代價，向被告丙○○每次購買海洛因
    1 包，前後共7 次之事實，業據證人丁○○於檢察官訊問及
    本院審理時具結證稱我自97年5 、6 月間起迄97 年9月2 日
    晚間7 、8 時止，向綽號「蘋果」之丙○○購買毒品海洛因
    ，每次都買1 包1 千元（97偵31799 卷第55 至56 頁、本院
    (一)卷第154 頁），而據證人丁○○於檢察官訊問及本院審理
    時均證稱前後共向被告丙○○購買7 至8次 海洛因，每次1
    包1 千元（97偵31799 卷第55頁、本院(一)卷第154 頁），以
    最有利於被告之最少次數及金額計算，丁○○前後應向被告
    丙○○購買7 次海洛因，每次1 包1 千元之事實，應堪認定
    。
四、次按，己○○則自97年5 、6 月間起迄97年10月14日上午6
    時止，以每包1 千元之代價，向綽號「鳳梨」之丙○○購買
    毒品，前後共5 次之事實，業據證人己○○於警詢、檢察官
    訊問時證稱我於97年5 、6 月間開始在高雄市○鎮區鎮○街
    52巷53號神壇後面鐵皮屋外向綽號「鳳梨」之丙○○購買毒
    品，最後一次在97年10月14日上午6 時，她都將海洛因裝在
    夾鍊袋內（97偵31799 卷第105 、111 至112 頁），而據證
    人己○○於警詢時雖指稱每個月約向丙○○買毒品40次，前
    後共向被告丙○○購買超過300 次海洛因，每包1 千元（97
    偵31799 卷第105-1 頁），嗣於檢察官訊問時改稱自97年5
    、6 月間至97 年10 月間，向甲○○、丙○○購買毒品，每
    次1 包1 千元，每天1 、2 次（97偵31799 卷第111 至112
    頁），及於本院審理時則又改稱去該處購買毒品之次數不超
    過10次，差不多5 次左右，每次1 、2 千元（本院(一)卷第
    143 頁），以最有利於被告之最少次數及金額計算，己○○
    前後應向被告丙○○購買5 次海洛因，每次1 包1 千元之事
    實，應堪認定。
五、另戊○○自97年5 月間某日起迄97年10月16日前某日止，以
    每包1 千元之代價，向被告丙○○每次購買海洛因1 包，前
    後共2 次之事實，業據證人戊○○於警詢、檢察官訊問時證
    稱我於97年5 月間開始在神壇後面鐵皮屋外向丙○○購買毒
    品，每次買1 包，每包1 千元，最後一次在97年10月16日因
    案遭收押前（97偵31799 卷第77、12 3頁）、證人楊順興於
    警詢時亦證稱我曾與戊○○到高雄市○鎮區鎮○街52巷旁的
    公園，由戊○○進入巷內向綽號「鳳梨」的女生購買毒品（
    98偵1950卷第13頁），顯見戊○○確實有向被告丙○○購買
    毒品之事實，應堪認定。而據證人戊○○於警詢時指稱共向
    丙○○買過海洛因2 至3 次，每次1 包代價1 千元（97偵31
    799 卷第77頁），嗣於檢察官訊問時改稱共向丙○○買10次
    左右，其中有2 、3 次是丙○○拿給我，其他是一位男子拿
    的等語（97偵3179 9卷第123 頁），以最有利於被告之最少
    次數及金額計算，戊○○前後應向被告丙○○購買2 次海洛
    因，每次1 包1 千元之事實，應堪認定。
六、被告甲○○雖辯稱伊沒有僱用丙○○、外號「德仔」之成年
    男子幫忙販賣毒品云云。惟查，證人己○○於警詢時證稱甲○○跟我說是他僱請丙○○幫他賣毒品（97偵31799 卷第10
    5 頁），並於檢察官訊問時具結證稱綽號「鳳梨」之丙○○
    曾說她是被甲○○僱用販毒，及外號「德仔」亦說他被甲○○僱用負責把風等語（97偵31799 卷第111 頁），及證人戊○○於檢察官訊問時具結證稱丙○○她說老闆是甲○○，及
    去買毒品時，有一位叫「德仔」在後面巷口負責把風等語（
    97偵31799 卷第123 至124 頁），而己○○、戊○○均與被
    告甲○○自國中時期即認識，業據證人己○○、戊○○證述
    在卷（本院(一)卷第142 、129 頁），且被告甲○○與己○○
    、戊○○間於案發前並無嫌隙，為被告甲○○所不爭執（本
    院(二)卷第70頁），衡情其等於警詢、偵訊時，應無設詞構陷
    被告甲○○之理，是被告甲○○辯稱伊未僱用丙○○、外號
    「德仔」之成年男子幫忙販賣毒品云云，顯不可採。又被告
    甲○○另辯稱扣案毒品是伊向他人一次購買100 包，打算供
    自己施用云云。惟查，扣案毒品海洛因多達62包，其中60包
    呈粉末狀，合計淨重8.69公克，純度36.04 ﹪，另2 包則為
    粉塊狀，合計淨重9.37公克，純度為75.33 ﹪，有法務部調
    查局濫用藥物實驗室98年2 月23日調科壹字第09823006270
    號鑑定書在卷可稽（本院(一)卷第41頁），足見扣案毒品無論
    外觀、重量、純度等均不相同，亦顯與被告甲○○辯稱一次
    向他人購得100 小包之情不符。況一般常情施用毒品者為恐
    其所購入之毒品可能因保存不易而受潮變質，且因數量龐大
    而增加被查緝之風險，通常一次僅會購入少量之毒品以供施
    用，且海洛因為政府相關治安機關查緝甚嚴之毒品，取得不
    易且違法，因而價格高昂，購買者錙銖必較，衡諸毒品經分
    裝後必有微量毒品殘餘包裝內，故分裝越多，勢必損耗越多
    ，則若經過度分裝，無異將喪失減損毒品之實際份量，然查
    獲之海洛因於查獲時即已分裝完成，業如前述，顯見被告甲○○遭扣案之海洛因並非全部供其自己施用甚明。
七、被告丙○○則辯稱因與丁○○一起出資購買毒品結果她拿偽
    鈔被發現，致生嫌隙，所以才遭丁○○誣陷，並未販賣毒品
    云云。惟查，證人丁○○對於曾拿假鈔向被告丙○○購買毒
    品，經發現後當場換成真鈔乙節並未否認（本院(一)卷第160
    頁），是證人丁○○曾以假鈔向被告丙○○購買毒品而遭發
    現，雖堪認定。然證人丁○○係向被告丙○○購買毒品，並
    非一起出資後由丙○○出面購買毒品乙節，業據證人丁○○
    於警詢、檢察官訊問及本院審理時具結證述在卷，業如前述
    （詳參理由欄貳、第三項），且丁○○於97年9 月2 日案發
    前還特別向被告丙○○告知已有警方人員在注意其等販賣毒
    品之行徑，業據證人丁○○於本院審理時具結證述在卷（本
    院(一)卷第153 頁），倘證人丁○○故意設詞誣陷被告丙○○
    ，衡情應無事先向被告丙○○通風報信之理。是被告丙○○
    辯稱是遭丁○○誣陷云云，亦非可採。
八、另證人丁○○於檢察官訊問時雖證稱甲○○有一次拿毒品賣
    我云云。訊據被告甲○○矢口否認有交付毒品給丁○○等語
    ，且從證人丁○○於本院審理時改稱我不大確定是甲○○出
    來跟我接洽，因為當時天色黑暗，而在檢察官訊問時並未提
    出甲○○之照片供伊指認，且那個人沒有甲○○那麼高，所
    以應該不是甲○○等語（本院(一)卷第158 頁），是證人丁○○所證稱交付伊毒品之該名男子，是否為被告甲○○，即非
    無疑。而從證人丁○○於本院審理時，均一再指證被告丙○○、外號「德仔」之成年男子一起販賣毒品給伊乙節，並無
    刻意迴護被告丙○○等人之情，且證人己○○於警詢時亦證
    稱甲○○很小心，不會親自出面販毒（97偵31799 卷第105
    頁）、證人戊○○於警詢時證稱甲○○很小心，不會親手交
    毒品給買毒的人等語（97偵31799 卷第77至78頁），顯見證
    人丁○○檢察官訊問時指稱甲○○曾親自交付毒品給伊等語
    ，顯有誤會。又證人己○○雖於本院審理時改稱伊不認識丙○○，毒品是向「鳳仔」、「德仔」購買，不是丙○○，也
    沒有向甲○○購買毒品云云。惟查，證人己○○於警詢時證
    稱在高雄市○鎮區鎮○街52巷53號神壇後方，向綽號「鳳梨
    」之丙○○購買毒品，甲○○並親口告訴我他僱用丙○○販
    毒等語（97偵31799 卷第105 頁），並無隻字片語提及向「
    鳳仔」購買毒品，且能從警方所提供之6 名女性照片中清楚
    指認丙○○係販賣毒品給他之女子（97偵31799 卷第108 頁
    ），佐以證人己○○與被告丙○○並無宿怨，衡情其警詢時
    應無設詞構陷之理。況證人己○○於警詢時，被告2 人並未
    在場，相較於審判中被告2 人在場，且證人己○○又與被告
    甲○○熟識（97偵31799 卷第105 頁），是從其審判中與審
    判外為陳述時情形相較，其於審判中改稱不認識丙○○，也
    未向丙○○購買毒品云云，顯不可採。又證人戊○○雖於本
    院審理時改稱沒有向甲○○、丙○○購買毒品，警詢中指證
    向甲○○、丙○○購買毒品，實際上是向「李青龍」、「鳳
    來」購買云云。惟查，證人戊○○於警詢、檢察官訊問時均
    證稱我向綽號「鳳梨」之丙○○購買毒品，有時會碰到甲○○，再由他進去叫丙○○拿毒品出來賣我，與丙○○聊天時
    ，得知是甲○○是老闆（97偵31799 卷第77頁、98偵1950
    卷第26至27頁），且證人戊○○與被告甲○○自幼熟識，與
    丙○○又是朋友關係，業據證人戊○○具結證述在卷（本院
    (一)卷第129 頁），顯見證人戊○○既與被告甲○○、丙○○
    2 人熟識，衡情於警詢、檢察官訊問時應無錯誤指認之情。
    而證人戊○○於警詢、檢察官訊問時，被告2 人並未在場，
    相較於審判中在被告2 人在場，又與被告2 人熟識之情下，
    其於審判中改稱未向丙○○、甲○○購買毒品云云，顯非可
    採。
九、此外，扣案之海洛因62包（其中粉塊狀海洛因2 包，合計淨
    重9.37公克、粉末狀海洛因60包，合計淨重8.69公克）、海
    洛因殘渣袋3 包，為被告甲○○所有，業據被告甲○○供述
    在卷，核與證人乙○○於檢察官及本院羈押訊問時證稱扣案
    之海洛因為甲○○所有等語相符（97偵31799 卷第95頁、97
    聲羈1373卷第11頁），是扣案海洛因62包、沾染海洛因之殘
    渣袋3 包，為被告甲○○所有，應堪認定。而扣案電子磅秤
    1 台為被告甲○○丟置於高雄市○鎮區鎮○街52巷55號空屋
    內，業據被告甲○○供述在卷（本院(二)卷第72頁），且證人
    丁○○檢察官訊問時亦證稱看到有人向丙○○購買毒品後就
    進入該空屋內施打，丙○○並提供杯水及注射針筒（97偵
    31799 卷第55頁）、證人己○○於警詢時亦證稱有看到有人
    向丙○○買毒品後就進入該空屋內施打等語（97偵31799 卷
    第105-1 頁），顯見於該空屋內扣案之電子磅秤、夾鍊袋、
    注射針筒等物，均為被告甲○○、丙○○所有。
十、綜上所述，被告甲○○、丙○○否認共同販賣毒品予丁○○
    、己○○、戊○○云云，均非可採。本件被告甲○○、丙○○與外號「德仔」共同販賣毒品海洛因予丁○○、己○○、
    戊○○之犯行，事證明確，應依法論科。
十一、核被告甲○○、丙○○所為，均係犯毒品危害防制條例第4
    條第1 項之販賣第一級毒品罪（共14罪）。被告甲○○、丙○○就上開販賣第一級毒品之犯行，與外號「德仔」之成年
    男子，均有犯意聯絡及行為分擔，應論以共同正犯。被告甲○○、丙○○持有海洛因之低度行為，為販賣海洛因之高度
    行為所吸收，均不另論罪。被告甲○○、丙○○上開所犯共
    同販賣第一級毒品罪（14罪）各罪間，犯意個別，行為互殊
    ，應予分論併罰。又被告甲○○、丙○○均曾受有期徒刑以
    上刑之宣告（詳參事實欄一所載），有臺灣高等法院被告前
    案紀錄表2 份附卷可稽，其等於前開有期徒刑執行完畢後5
    年內，故意再犯上開所列有期徒刑以上之罪，均為累犯，本
    應均依刑法第47條第1 項之規定加重其刑，惟被告甲○○、
    丙○○所犯販賣第一級毒品罪均為最輕本刑無期徒刑以上之
    罪，依法不得加重，故僅就被告甲○○、丙○○所犯販賣第
    一級毒品罪併科罰金部分，依法加重其刑。復按毒品危害防
    制條例制訂之目的，係為防制毒品危害，維護國民身心健康
    ，而有關販賣第一級毒品罪責部分，則處以死刑或無期徒刑
    之重刑，然若未分別行為人販賣第一級毒品之數量、次數、
    獲利金額及所造成之危害，一律處以死刑或無期徒刑之重刑
    ，自非罰其所當罰之刑事政策目的，亦非阻絕毒害之唯一方
    法。查被告甲○○、丙○○於本次經警查獲時販賣毒品次數
    總計雖達14次，然每次販賣所得僅1 千元，犯罪所得不多，
    另扣案之海洛因驗後合計淨重僅18.06 公克，是其等所販賣
    第一級毒品之數量非鉅，衡之毒品危害防制條例第4 條第1
    項法定本刑為死刑、無期徒刑，倘與大量販賣毒品者相比，
    若處以被告甲○○、丙○○該法定最輕本刑即無期徒刑，猶
    尚嫌過重，其情狀尚堪憫恕，爰就販賣第一級毒品罪（14罪
    ），均依刑法第59條規定減輕其刑，並依法先加後減。
十二、爰審酌被告甲○○為牟私利，僱用他人出面販賣海洛因，被
    告丙○○為圖免費獲取毒品施用，或現金3 千元之報酬，竟
    共同販賣毒品，殘害國民身心健康，足使社會施用毒品人口
    增加，而相對提高社會負成本，減損勞動生產力，影響社會
    層面至深且鉅，且犯後均否認犯行，毫無悔意，並分別有上
    述前科紀錄，素行非佳，本不宜寬貸，惟念其等販賣毒品所
    得金額非多，及查獲之毒品數量非鉅等一切情狀，分別量處
    如主文所示之刑。又依被告甲○○、丙○○共同販賣第一級
    毒品罪之性質，認有褫奪公權之必要，爰均依刑法第37 條
    第2 項規定，各予以宣告褫奪公權如主文所示，並定其應執
    行之刑。
十三、扣案之海洛因62包（合計淨重18.06 公克）、含有海洛因之
    殘渣袋3 包（均因沾染海洛因而無從析離，應全部視為毒品
    ），且經送鑑定結果，確均有第一級毒品海洛因之陽性反應
    有法務部調查局濫用藥物實驗室98年2 月23日調科壹字第09
    823006270 號鑑定書、高雄醫學大學附設中和紀念醫院98年
    8 月4 日0000-000至0000-000號檢驗報告在卷可稽（本院(一)
    卷第41頁、本院(二)卷第11至13頁），故扣案海洛因62包、含
    有海洛因之殘渣袋3 包，無論屬犯人與否，應均依毒品危害
    防制條例第18條第1 項前段之規定，宣告沒收銷燬之。扣案
    之夾鍊袋15包，均與被告甲○○所放置之電子磅秤同在高雄
    市○鎮區鎮○街52向55號之空屋內查獲，顯係被告甲○○所
    有，且預備供分裝毒品之用，應均依刑法第38條第1 項第2
    款之規定宣告沒收。另外，未扣案如附表編號1 至3 「應沒
    收或抵償之財物」欄所示之財物（販賣予丁○○每次1 包1
    千元，前後共7 次、己○○每次1 包1 千元，前後共5 次、
    戊○○每次1 包1 千元，前後共2 次，合計1 萬4 千元），
    屬於被告甲○○、丙○○共同販賣第一級毒品所得，均應依
    據毒品危害防制條例第19條第1 項之規定宣告連帶沒收；如
    全部或一部不能連帶沒收時，應以其等財產連帶抵償之。扣
    案之行動電話1 支（序號00000000000000）、現金26萬3300
    元、注射針筒108 支，核與本案犯罪無關，爰均不為沒收之
    諭知。
據上論斷，應依刑事訴訟法第299 條第1 項前段，毒品危害防制
條例第4 條第1 項、第18條第1 項前段、第19條第1 項，刑法第
11條、第28條、第37條第2 項、第38條第1 項第2 款、第47條第
1 項、第59條、第51條第5 款、第8 款，判決如主文。
本案經檢察官庚○○到庭執行職務。
中    華    民    國    98    年    10    月    21    日
                  刑事第六庭  審判長  法  官  李璧君
                                      法  官  鄭峻明
                                      法  官  曾仁勇
上列正本證明與原本無異。
如不服本判決應於收受送達後十日內向本院提出上訴書狀，其未
□述上訴之理由者並得於提起上訴後十日內向本院補提理由書（
須按他造當事人之人數附繕本）。
中    華    民    國    98    年    10    月    22    日
                                      書記官  王紀芸
附錄本案論罪科刑法條
毒品危害防制條例第4條第1項：
製造、運輸、販賣第一級毒品者，處死刑或無期徒刑；處無期徒
刑者，得併科新臺幣1 千萬元以下罰金。
附表
┌──┬───┬────┬──────────┬─────┬───┬────┬────┬───────┬─────┬──────┐
│編號│行為人│販賣對象│販賣時間、地點、方式│罪      名│累犯  │應處徒刑│褫奪公權│應沒收銷燬之物│應沒收之物│應沒收或抵償│
├──┼───┼────┼──────────┼─────┼───┼────┼────┼───────┼─────┼──────┤
│ 1  │甲○○│丁○○  │甲○○以每日免費提供│甲○○共同│均累犯│甲○○各│各褫奪公│扣案之海洛因陸│扣案之電子│未扣案之販賣│
│    │、柯嘉│        │3 包海洛因供施用或每│販賣第一級│      │處有期徒│權捌年。│拾貳（合計淨重│磅秤壹台、│第一級毒品所│
│    │玲、外│        │日3000元之代價，僱用│毒品罪（共│      │刑拾捌年│        │拾捌點零陸公克│、夾鍊袋拾│得各新臺幣壹│
│    │號「德│        │綽號為「蘋果」、「鳳│柒罪）    │      │。      │        │）、含有海洛因│伍包，均沒│仟元，均連帶│
│    │仔」之│        │梨」之丙○○，及以每│          │      │        │        │之殘渣袋參包，│收。      │沒收之，如全│
│    │成年男│        │日2000元代價僱用「德│丙○○共同│均累犯│丙○○各│各褫奪公│均沒收銷燬之。│          │部或一部不能│
│    │子    │        │仔」負責把風，在李俊│販賣第一級│      │處有期徒│權陸年。│              │          │連帶沒收時，│
│    │      │        │農之岳父林正明所搭建│毒品罪（共│      │刑拾陸年│        │              │          │以甲○○、柯│
│    │      │        │位於高雄市前鎮區鎮賢│柒罪）    │      │。      │        │              │          │嘉玲之財產連│
│    │      │        │街52巷53號之住處後方│          │      │        │        │              │          │帶抵償之。  │
│    │      │        │之鐵皮屋外面，自97年│          │      │        │        │              │          │            │
│    │      │        │5 月間某日起迄97年9 │          │      │        │        │              │          │            │
│    │      │        │月2 日止，以每包1 千│          │      │        │        │              │          │            │
│    │      │        │元之代價，每次向柯嘉│          │      │        │        │              │          │            │
│    │      │        │玲購買海洛因1 包，前│          │      │        │        │              │          │            │
│    │      │        │後共7 次。          │          │      │        │        │              │          │            │
├──┼───┼────┼──────────┼─────┼───┼────┼────┼───────┼─────┼──────┤
│ 2  │甲○○│己○○  │甲○○以每日免費提供│甲○○共同│均累犯│甲○○各│各褫奪公│扣案之海洛因陸│扣案之電子│未扣案之販賣│
│    │、柯嘉│        │3 包海洛因供施用或每│販賣第一級│      │處有期徒│權捌年。│拾貳（合計淨重│磅秤壹台、│第一級毒品所│
│    │玲、外│        │日3 千元之代價，僱用│毒品罪（共│      │刑拾捌年│        │拾捌點零陸公克│、夾鍊袋拾│得各新臺幣壹│
│    │號「德│        │綽號為「蘋果」、「鳳│伍罪）    │      │。      │        │）、含有海洛因│伍包，均沒│仟元，均連帶│
│    │仔」之│        │梨」之丙○○，及以每│          │      │        │        │之殘渣袋參包，│收。      │沒收之，如全│
│    │成年男│        │日2 千元代價僱用「德│丙○○共同│均累犯│丙○○各│各褫奪公│均沒收銷燬之。│          │部或一部不能│
│    │子    │        │仔」負責把風，在李俊│販賣第一級│      │處有期徒│權陸年。│              │          │連帶沒收時，│
│    │      │        │農之岳父林正明所搭建│毒品罪（共│      │刑拾陸年│        │              │          │以甲○○、柯│
│    │      │        │位於高雄市前鎮區鎮賢│伍罪）    │      │。      │        │              │          │嘉玲之財產連│
│    │      │        │街52巷53號之住處後方│          │      │        │        │              │          │帶抵償之。  │
│    │      │        │之鐵皮屋外面，自97年│          │      │        │        │              │          │            │
│    │      │        │5 、6 月間某日起迄97│          │      │        │        │              │          │            │
│    │      │        │年10月14日止，以每次│          │      │        │        │              │          │            │
│    │      │        │1 千元之代價，販賣海│          │      │        │        │              │          │            │
│    │      │        │洛因1 包予己○○，前│          │      │        │        │              │          │            │
│    │      │        │後共5 次。          │          │      │        │        │              │          │            │
├──┼───┼────┼──────────┼─────┼───┼────┼────┼───────┼─────┼──────┤
│ 3  │甲○○│戊○○  │甲○○以每日免費提供│甲○○共同│均累犯│甲○○各│各褫奪公│扣案之海洛因陸│扣案之電子│未扣案之販賣│
│    │、柯嘉│        │3 包海洛因供施用或每│販賣第一級│      │處有期徒│權捌年。│拾貳（合計淨重│磅秤壹台、│第一級毒品所│
│    │玲、外│        │日3 千元之代價，僱用│毒品罪（共│      │刑拾捌年│        │拾捌點零陸公克│、夾鍊袋拾│得各新臺幣壹│
│    │號「德│        │綽號為「蘋果」、「鳳│貳罪）    │      │。      │        │）、含有海洛因│伍包，均沒│仟元，均連帶│
│    │仔」之│        │梨」之丙○○，及以每│          │      │        │        │之殘渣袋參包，│收。      │沒收之，如全│
│    │成年男│        │日2 千元代價僱用「德│丙○○共同│均累犯│丙○○各│各褫奪公│均沒收銷燬之。│          │部或一部不能│
│    │子    │        │仔」負責把風，在李俊│販賣第一級│      │處有期徒│權陸年。│              │          │連帶沒收時，│
│    │      │        │農之岳父林正明所搭建│毒品罪（共│      │刑拾陸年│        │              │          │以甲○○、柯│
│    │      │        │位於高雄市前鎮區鎮賢│貳罪）    │      │。      │        │              │          │嘉玲之財產連│
│    │      │        │街52巷53號之住處後方│          │      │        │        │              │          │帶抵償之。  │
│    │      │        │之鐵皮屋外面，自97年│          │      │        │        │              │          │            │
│    │      │        │5月 間某日起迄97年10│          │      │        │        │              │          │            │
│    │      │        │月16日止，以每次1 千│          │      │        │        │              │          │            │
│    │      │        │元之代價，販賣海洛因│          │      │        │        │              │          │            │
│    │      │        │1 包予戊○○，前後共│          │      │        │        │              │          │            │
│    │      │        │貳次。              │          │      │        │        │              │          │            │
└──┴───┴────┴──────────┴─────┴───┴────┴────┴───────┴─────┴──────┘


司法院資訊處製作；財團法人民間司法改革基金會備份。
